
# Highcharter Kütüphanesi

[highcharter](https://jkunst.com/highcharter/index.html) kütüphanesi, JavaScript dilinde bulunan [highcharts](https://www.highcharts.com/) paketinin R diline uyarlanmış halidir. 

## Neden highcharter?

- Fonksiyonellik
- İnteraktif veri görselleştirme
- Karşılaştırma grafikleri
- JS gücü

```{r echo=FALSE,message=FALSE,warning=FALSE}
library(dplyr)
library(knitr)
```

```{r}
# install.packages("highcharter")
library(highcharter)
```

### Serpilme Diyagramı



```{r}
# install.packages("palmerpenguins")
library(palmerpenguins)
data(penguins, package = "palmerpenguins") 
hchart(
  penguins,
  "scatter",
  hcaes(x = flipper_length_mm, y = bill_length_mm, group = species)
)
```

### Histogram

```{r}
set.seed(1)
data = data.frame(
        cinsiyet = factor(rep(c("Kadin", "Erkek"), each=100)),
        kilo = c(rnorm(100, 55), rnorm(100, 58))
        )
data %>% head() %>% kable()
```

```{r}
hchart(
  data$kilo, 
  color = "red", name = "Kilo"
  )
```

### Bar grafiği

```{r}
library(gapminder)
gapminder%>%
       dplyr::filter(year == 2007)%>%
        dplyr::arrange(-pop) %>%
hchart( type = "column", #type = "bar" olursa yatay olur
        hcaes(x = country, y = pop),
        color ='red')
```

### Çizgi grafiği

```{r}
data(economics_long, package = "ggplot2")

economics_long2 <- dplyr::filter(economics_long, variable %in% c("pop", "uempmed", "unemploy"))

economics_long2 %>% head() %>% kable()
```

```{r}
hchart(economics_long2, "line", hcaes(x = date, y = value01, group = variable))
```

```{r}
highchart() |>
  hc_add_series(data = sample(1:12)) |> 
  hc_add_series(data = sample(1:12) + 10) |> 
  hc_tooltip(
    # tooltip üzerine çizgi ekler (daha iyi takip edebilmek için)
    crosshairs = TRUE,
    # aynı anda tüm değerleri görebilmek için
    sort = TRUE
    ) 
```

** Farklı özellikler için highcharts sitesinden yararlanılabilir: **
[highcharts dataLabels](https://api.highcharts.com/highcharts/plotOptions.series.dataLabels)

### Dağılım grafiği


```{r}
density(data$kilo)
```


```{r}
hchart(
  density(data$kilo), 
  type = "area", name = "Kilo"
  )
```


```{r}
kadin <- data %>% filter(cinsiyet == "Kadin")
erkek <- data %>% filter(cinsiyet == "Erkek")
hchart(
  density(erkek$kilo), type = "area", 
   name = "Erkek"
  ) %>%
  hc_add_series(
    density(kadin$kilo), type = "area",
    name = "Kadın"
    )
```



### Kutu grafiği

```{r}
library(readr)
# Verinin yüklenmesi ve hazırlığı
df <-
  read_csv(
    "https://raw.githubusercontent.com/mekhatria/demo_highcharts/master/Olympics2012CapitalLetter.csv"
  )
df = subset(df, select = -c(nationality, date_of_birth, name, age))

my_data <- df %>% filter((sport == "Gymnastics" &
                   sex == "male")  |
                  (sport == "Canoe" &
                     sex == "male") |
                  (sport == "Hockey" &
                     sex == "male") | (sport == "Modern Pentathlon" & sex == "male")
  )
my_data = subset(my_data, select = -c(sex))

my_data %>% head() %>% kable()
```

```{r}
hcboxplot(
  x = my_data$height,
  var = my_data$sport,
  name = "Length",
  color = "#2980b9",
  outliers = TRUE
) %>%
  hc_chart(type = "column") %>% # type="bar" olursa yatay eksende gözükür
  # En üstte bulunan başlık
  hc_title(text = "Male height by descipline (Olympic 2012)") %>%
  # y eksenindeki değişiklikler için
  hc_yAxis(title = list(text = "Height in metre")) %>%
  # Grafiğin üstüne serpilme diyagramı eklemek için
  hc_add_series(
    data = my_data,
    type = "scatter",
    hcaes(x = "sport", y = "my_data$height", group = "sport")
  ) %>%
  # serpilme diyagramı ayarları için scatter = list(...)
  hc_plotOptions(scatter = list(
    color = "red",
    marker = list(
      radius = 2,
      symbol = "circle",
      lineWidth = 1
    )
  ))  %>%
  hc_plotOptions(scatter = list(jitter = list(x = .1, y = 0)))
```


### Örnekler

```{r}
data(favorite_bars)
favorite_bars %>% head() %>% kable()
```

```{r}
data(favorite_pies)
favorite_pies %>% head() %>% kable()
```


```{r}
highchart() |> 
  # Data
  hc_add_series(
    favorite_pies, 
    "column",
    hcaes(
      x = pie,
      y = percent
      ),
    name = "Pie"
    ) |>
  hc_add_series(
    favorite_bars,
    "pie",
    hcaes(
      name = bar,
      y = percent
      ),
    name = "Bars"
    ) |>
  hc_plotOptions(
    series = list(
      showInLegend = FALSE,
      pointFormat = "{point.y}%",
      # her bir kategori için farklı renk
      colorByPoint = TRUE
      ),
    pie = list(
      # pie chart'ın konumu ve boyutu
      center = c('30%', '10%'),
      size = 120,
      dataLabels = list(enabled = FALSE)
      )
    ) |>
  # eksenler
  hc_yAxis(
    title = list(text = "percentage of tastiness"),
    labels = list(format = "{value}%"), 
    max = 100
  ) |> 
  hc_xAxis(
    categories = favorite_pies$pie
    ) |>
  # Titles, subtitle, caption and credits
  hc_title(
    text = "How I Met Your Mother: Pie Chart Bar Graph"
  ) |> 
  hc_subtitle(
    text = "This is a bar graph describing my favorite pies
    including a pie chart describing my favorite bars"
  ) |>
  hc_caption(
    text = "The values represented are in percentage of tastiness and awesomeness."
    ) |> 
  hc_credits(
    enabled = TRUE, text = "Source: HIMYM",
    href = "https://www.youtube.com/watch?v=f_J8QU1m0Ng",
    style = list(fontSize = "12px")
  ) |> 
  hc_size(
    height = 600
    )
```



```{r}
df <- data.frame(
  stringsAsFactors = FALSE,
  name = c(
    "The Left",
    "Social Democratic Party",
    "Alliance 90/The Greens",
    "Free Democratic Party",
    "Christian Democratic Union",
    "Christian Social Union in Bavaria",
    "Alternative for Germany"
  ),
  count = c(69, 153, 67, 80, 200, 46, 94),
  col = c("#BE3075", "#EB001F", "#64A12D", "#FFED00",
          "#000000", "#008AC5", "#009EE0"
  ),
  abbrv = c("DIE LINKE", "SPD", "GRÜNE", "FDP", "CDU", "CSU", "AfD")
)

hchart(
  df,
  type="item",
  hcaes(
    name = name,
    y = count,
    label = abbrv,
    color = col
  ),
  name = "Representatives",
  # legendda gösterilmesi için
  showInLegend = TRUE,
  size = "100%",
  # pie chartın yerinin grafik alanına göre belirlenmesi (yatay, dikey)
  center = list("50%", "75%"),
  # pie chartarın başlama derecesi
  startAngle = -100,
  # pie chartın bitiş dercesi
  endAngle  = 100
) %>%
  hc_title(text = "Item chart with different layout") %>%
  hc_legend(labelFormat = '{name} <span style="opacity: 0.4">{y}</span>')
```

```{r}
library(forcats)
library(stringr)
library(purrr)
pkmn_min <- as.data.frame(pokemon) |>
  count(type_1, color = type_1_color) |>
  mutate(type_1 = fct_reorder(type_1, .x = n)) |>
  arrange(desc(type_1))

pkmn_ddn <- pokemon |>
  count(type_1, type_2, color = type_mix_color) |>
  arrange(type_1, desc(n)) |>
  mutate(type_2 = ifelse(is.na(type_2), str_c("only ", type_1), type_2)) |>
  group_nest(type_1) |>
  mutate(
    id = type_1,
    type = "column",
    # in the drilldown we'll give the mapping via creating the columns
    data = map(data, mutate, name = type_2, y  = n),
    data = map(data, list_parse)
  )

hchart(
  pkmn_min,
  type = "column",
  hcaes(x = type_1, y = n, color = color, drilldown = type_1),
  name = "Pokémons"
  ) |>
  hc_drilldown(
    activeAxisLabelStyle = list(textDecoration = "none"),
    allowPointDrilldown = TRUE,
    series = list_parse(pkmn_ddn)
  ) |>
  hc_yAxis(
    title = list(text = ""),
    endOnTick = FALSE,
    opposite = TRUE
    ) |>
  hc_xAxis(
    title = list(text = ""),
    endOnTick = FALSE,
    gridLineWidth = 0,
    tickWidth = 0
    ) |>
  hc_chart(
    style = list(fontFamily = "Gloria Hallelujah")
  )
```


```{r warning=FALSE,message=FALSE}
library(quantmod)
SPY <- getSymbols("SPY", from = Sys.Date() - lubridate::years(1), auto.assign = FALSE)
SPY <- adjustOHLC(SPY)

SPY.SMA.10 <- SMA(Cl(SPY), n = 5)
SPY.SMA.200 <- SMA(Cl(SPY), n = 100)
SPY.RSI.14 <- RSI(Cl(SPY))
SPY.RSI.SellLevel <- xts(rep(70, NROW(SPY)), index(SPY))
SPY.RSI.BuyLevel <- xts(rep(30, NROW(SPY)), index(SPY))


highchart(type = "stock") |> 
  # create axis :)
  hc_yAxis_multiples(create_yaxis(3, height = c(2, 1, 1), turnopposite = TRUE)) |> 
  hc_add_series(SPY, yAxis = 0, name = "SPY") |> 
  hc_add_series(SPY.SMA.10, yAxis = 0, name = "Fast MA") |> 
  hc_add_series(SPY.SMA.200, yAxis = 0, name = "Slow MA") |> 
  hc_add_series(SPY$SPY.Volume, color = "gray", yAxis = 1, name = "Volume", type = "column") |> 
  hc_add_series(SPY.RSI.14, yAxis = 2, name = "Osciallator", color = hex_to_rgba("green", 0.7)) |>
  hc_add_series(SPY.RSI.SellLevel, color = hex_to_rgba("red", 0.7), yAxis = 2, name = "Sell level") |> 
  hc_add_series(SPY.RSI.BuyLevel, color = hex_to_rgba("blue", 0.7), yAxis = 2, name = "Buy level") |> 
  hc_tooltip(valueDecimals = 2) |> 
  hc_size(height = 800)
```


